臺灣臺中地方法院刑事附帶民事訴訟判決
110年度附民字第896號
原      告  賴喬虞


被      告  陳宗閔
上列被告因詐欺案件（本院110 年度易字第967號），經原告提
起請求損害賠償之附帶民事訴訟，本院判決如下︰
    主    文
原告之訴及假執行之聲請均駁回。
    事  實
一、原告方面：原告之聲明及陳述均詳如附件刑事附帶民事訴訟
    起訴狀所載。
二、被告方面：被告未為任何聲明或陳述，亦未提出任何書狀。
    理  由
一、按提起附帶民事訴訟，應於刑事訴訟起訴後第二審辯論終結
    前為之，但在第一審辯論終結後提起上訴前，不得提起；法
    院認為原告之訴不合法或無理由者，應以判決駁回之，刑事
    訴訟法第488條、第502條第1項分別定有明文。又附帶民事
    訴訟除本編有特別規定外，準用關於刑事訴訟之規定，刑事
    訴訟法第490條前段亦有明定。而刑事訴訟法第307條規定「
    第161條第4項、第302條至第304條之判決，得不經言詞辯論
    為之。」亦即案件有刑事訴訟法第303條之情形，得不經言
    詞辯論為之，至同法第303條第1款係規定「起訴之程序違背
    規定者」，準此，原告之訴如不合法，即係屬於原告起訴之
    程序違背規定之情形，本院自得不經言詞辯論為之。
二、經查，被告陳宗閔被訴幫助詐欺案件，業經本院於民國110 
    年9月7日上午11時44分許辯論終結，有本院110年度易字第9
    67號卷附之審理筆錄、錄音資料查詢結果各乙份附卷可憑，
    惟原告於前述刑事案件言詞辯論終結後之110 年9月7日中午
    12時7分許，始向本院提起附帶民事訴訟，有蓋於刑事附帶
    民事訴訟起訴狀上之本院收狀戳記在卷足憑，是原告於第一
    審辯論終結後提起上訴前提起本件附帶民事訴訟，依首揭規
    定，本件原告之訴顯不合法，應予駁回。又原告之訴既經駁
    回，其假執行之聲請亦失所依附，應併予駁回。另本件附帶
    民事訴訟雖非合法而應予駁回，惟此無礙原告就其所主張之
    法律關係循一般民事訴訟途徑起訴，或於該案上訴繫屬於第
    二審而有刑事訴訟程序可資依附時，再行提起附帶民事訴訟
    等權利，附此敘明。
三、據上論結，應依刑事訴訟法第502 條第1 項，判決如主文。
         
中　　華　　民　　國　　110 　年　　9 　　月　　28　　日
                  刑事第三庭    審判長法  官  劉麗瑛
　　　　　　　　　                    法  官  簡志宇
　　　　　　　　　                    法  官  蔡宗儒    
以上正本證明與原本無異。
如不服本判決應於收受判決後20日內向本院提出上訴書狀，並應
敘述具體理由；其未敘述上訴理由者，應於上訴期間屆滿後20日
內向本院補提理由書（均須按他造當事人之人數附繕本）「切勿
逕送上級法院」。
本判決非對於刑事訴訟之判決有上訴時不得上訴。
                                      書記官  黃聖心
中　　華　　民　　國　　110 　年　　9 　　月　　28　　日